---
title: "FAQ"
subtitle: "Fragen und Antworten zu Unterrichtsbeobachtungen und Datenarchivierung"
author: "Samuel Merk, Thorsten Bohl"
date: "09.06.2016"
output: 
  ioslides_presentation:
    css: my.css
    incremental: yes
    logo: logo.png
    smaller: no
    widescreen: yes
bibliography: library.bib
csl: apa.csl
---

```{r setup, include=FALSE}
knitr::opts_chunk$set(echo = FALSE)
```


# Ergebnisse und Ergebnissqualität der Unterrichtsbeobachtung TP1 

## Design
Incomplete Connected Rater Design in 20 LG an den 10 TP1 Schulen. 
Minimalbeispiel:

|          | Raterin 1 | Raterin 2 | Raterin 3 |
|:--------:|:---------:|:---------:|:---------:|
| Stunde 1 |     x     |     x     |           |
| Stunde 2 |           |     x     |     x     |
| Stunde 3 |     x     |           |           |
| Stunde 4 |           |     x     |           |
| Stunde 5 |           |           |     x     |


## Instrument
Instrument aus der Schulinspektion Hamburg. Es nimmt Eindimsionalität (und damit Hierarchität) von Unterrichtsqualität an. Raschmodellierung erlaubt Post-Hoc Stufung, die inhaltlich interpretiert werden kann.  
  
  
```{r, out.width = 700, fig.retina = NULL}
knitr::include_graphics("Stufen.pdf")
```


## Multifacetten-Rasch-Modellierung
Hauptvorteile  

* Kann unvollständige Daten modellieren
* Kann Ratereffekte (Milde/Strenge) kontrollieren, sogar Rater-Item-Interaktionen

## Hauptergebniss I
Unter Annahme gleicher durchschnittlicher Raterstrenge in WissGem und HH ist die Verteilung der Unterrichtsqualität sehr ähnlich.  
  
```{r, out.width = 700, fig.retina = NULL}
knitr::include_graphics("Verteilung.pdf")
```

## Hauptergebnis II
```{r, out.width = 700, fig.retina = NULL}
knitr::include_graphics("Stufen_line.pdf")
```

# Rückfragen

## Dimensionalität
Kann empirisch untersucht werden:  

- Explorativ:  
    * klassische Methoden der explorativen Faktorenanalyse (PCA, MLEFA, PFA, ...)
    * Exploratory Structural Equation Modelling [@Asparouhov2009]
- Konfirmatorisch:
    * Im Rahmen der Multifacetten Rasch Modellierung [@Eckes2011]
    * als klassische CFA
    
## Kriteriumsvalidität allgemein  
- Hamburger Bogen prädiziert substantielle Anteile des Leistungszuwachses [@Pietsch2010]

## Kriteriumsvalidität WissGem
- Die Itemschwierigkeitsparameter der Stichproben (HH und WissGem) korrelieren sehr hoch
- Unterrichtsqualitätsratings und Unterrichtsqualität in TP2 korrelieren substantiell

## Itemschwierigkeitparameter
```{r, message=F, warning=F, echo=F, fig.align='center'}
load("itemitemplotdata.RData")
library(ggplot2)
library(plotly)
ggplotly(
  ggplot(itemitemplotdata, aes(pmhh, pmbawue, label = wortlaut)) + geom_point() + stat_smooth(method = "lm") + 
    xlab("Parameter aus Hamburg") + 
    ylab("Parameter aus WissGem") 
)
```

## Qualität der Rohdaten und des Erhebungsplanes
- Alle an TP1 beteiligten Personen wissen, dass die Metadatenqualität __suboptimal__ war  
    * Beispiel: Auf jedem Bogen musste die ID doppelt eingetragen werden; nur 70% Übereinstimmungen
- __Heißt das nicht, dass auch die Unterrichtsqualitätsratings schlechte Reliabilität aufweisen?__
    * Vieles spricht dagegen:
        * theoretisch: Raten eines latenten Konstrukts unterliegt anderen kognitiven Mechanismes als das generieren einer ID
        * empirisch: Hinreichende Intra- und Interraterkonsistenz, Parameterkorrelatation, Korrelation mit TP2

# Datenarchivierung

## Motivation für die Archivierung
- Forschungsethos
- Sicherstellen des Potentials __projektinterner__ oder __projektexterner__ Sekundäranalysen. Diese dienen
    * dem eigenen Impact
    * dem Impact der Disziplin
- Nachkommen der Verantwortung staatlich finanzierter Forschung
- Open Science Ideal
- EU-Richtlinie 2020
- Verpflichtung laut Richtlinien der DGfE, DGPs, AERA, APA, Berliner Erklärung, etc. [vgl., @APA2010]


## Vorgehen bei der Archivierung
- logische und physische Redundanz
- Insellösung
- Pseudonymisierung soweit möglich
- Erneute Prüfung der Pseudonymisierung vor Ausgabe
- Vetragliche Verpflichtung zur Verwiegenheit bei Ausgabe

## FAQ {.nullachtem}
- Ist das Standard?
    * Es sollte Standard sein. Bemühungen zur Erreichung dieses Standards sind erkennbar auftrebend (FDZ, WISDOM, ZPID, QBiQ, ICPSR, Round Table des RatSWD, d-Index, arXiv, OSF, figshare)
- "Warum kriegen Dritte TP2-Daten, wir aber projektintern nicht?"
    * _Jede/r WissenschaftlerIn_ darf TP2-Daten reanalysieren. Um die Reidentifizierbarkeit von TP2-Daten (deren Pseudonymität zugesagt wurde) maximal zu erschweren, bekommen TP1-Mitarbeiterinnen aggregierte Datensätze __fertige Modellschätzungen__ (m.E. starker Service), so dass sie __auf nicht zu verzichten brauchen__ ohne dafür Zeit o.A. investieren zu müssen.
- Macht das Arbeit?
    * Ja, viel sogar.
- Lohnt sich diese?
    * Ja, sehr sogar - wenn sie auch nicht unbedingt den eigenen Interessen dient.
- Weitere Fragen?

## "Wer Open Science von anderen fordert, sollte sie auch selbst betreiben" (C. Spannagel)  
Unter https://github.com/sammerk/WissGem_FS finden Sie Daten und Syntax, welche diese Folien generieren.
  
  
```{r, fig.height=3}
library(qrcode)
qrcode_gen('https://github.com/sammerk/WissGem_FS')
```


# Vielen Dank!

## Literatur {.nullfuenfem}
